臺灣臺中地方法院交通事件裁定　　　　 94年度交聲字第743號
原處分機關　交通部公路總局台中區監理所
異　議　人
即受處分人　總達客運股份有限公司
負　責　人　陳俊鳴
代　理　人　魏武龍　60年10.
上列受處分人因違反道路交通管理處罰條例案件，對於交通部公
路總局台中區監理所民國九十四年十月十一日所為之處分（中監
違字第裁六○─ＪＣ0000000號裁決書），聲明異議，本
院裁定如下：
    主  文
異議駁回。
    理  由
一、按汽車駕駛人，未領有駕駛執照駕駛大客車、聯結車者，汽
    車所有人及駕駛人各處新臺幣四萬元以上八萬元以下罰鍰，
    並吊扣牌照三個月，道路交通管理處罰條例第二十一條之一
    第一項第一款定有明文。復依違反道路交通管理事件統一裁
    罰標準表規定，本件汽車所有人即受處分人違反道路交通管
    理處罰條例第二十一條之一第一項第一款者，處罰鍰新臺幣
    六萬元整，並吊扣牌照三個月。
二、本件異議意旨略以：本公司對新進人員及原駕駛員皆由專人
    每月定期透過網路電子公路加值網「汽車駕駛人查詢」駕駛
    員之駕照有效日、審驗日是否正常，深化駕駛員管理制度，
    本案透過監里平台、本公司查詢結果皆屬正常，並無顯示駕
    照異常，而該員駕照被註銷多年，近年謀生亦在交通業界服
    務，業者皆由網路平台上查詢管理駕駛員駕照，本公司已盡
    查詢管理之責，如要再進一部查詢駕駛員更深層個人資料，
    就必須駕駛員本人方可查詢到，故本公司實屬無辜，爰聲明
    異議云云。
三、本件受處份人總達客運股份有限公司僱用之司機林能和，因
    使用註銷之駕駛執照駕駛受處分人所有之車號ＦＶ－四二三
    號營業大客車，於九十四年七月二十九日十八時四十分許，
    在草屯鎮○○路、碧山路口處，為警查獲之事實，此為異議
    人所是認，並有投警交字第ＪＣ0000000號舉發違反
    道路交通管理事件通知單一紙在卷足憑。經查：駕駛人林能
    和前因違反道路交通管理處罰條例之規定，經南投監理站於
    九十一年五月二十二日依法執行易處逕行註駕照處分（吊銷
    其兼九十一年四月十二日至九十二年四月十二日），其後未
    再重新考領，駕駛人無照照駛之違規事實明確。雖異議人辯
    稱於僱用司機時，稱其因已於網路電子公路加值網「汽車駕
    駛人查詢」駕駛員之駕照有效日、審驗日是否正常等語，惟
    該查詢系統已明白告知駕照是否被吊扣，不能由駕照有效日
    是否過期來判斷，欲知駕照狀況，須再輸入「駕照管轄編號
    」才可查詢駕駛人正確完整的資料，而「駕照管轄編號」係
    登錄於駕照正本上，受處分人於僱用司機時即可持司機所交
    送之駕照正本或影本將駕照之「駕照管轄編號」輸入查驗，
    即可知駕駛人之駕照持有狀況，且異議人並無向中華電信數
    據通信分公司查詢林能君之紀錄，有台中區監理所94.12.6.
    中監駕字第0940087540號函一份附卷可佐。綜上所上，受處
    分人其於僱用司機林能和時，並未確實審核受僱人林能和是
    否擁有合法有效之駕駛執照，此皆不足證明該公司已善盡監
    督、管理之責，是其有過失甚為明顯。故異議人據此要求免
    罰，並無理由。從而，原處分機關交通部公路總局台中區監
    理所據以援引上開規定，裁處受處分人罰鍰新台幣六萬元整
    並吊扣牌照三個月，並無不當。本件異議為無理由，應予駁
    回。
四、據上論斷，應依道路交通管理處罰條例第八十七條第二項、
    道路交通案件處理辦法第十九條，裁定如主文。
中　　華　　民　　國　　94　　年　　12　　月　　26　　日
                  交通法庭    法  官  郭德進
上正本證明與原本無異。
如不服本裁定，應於送達後五日內，向本院提出抗告狀。
                              書記官  陳惠玲
中　　華　　民　　國　　94　　年　　12　　月　　26　　日
